台灣桃園地方法院刑事判決                          九十一年度交易字第五八號
    公  訴  人  臺灣桃園地方法院檢察署檢察官
    被      告  乙○○
右列被告因公共危險等案件，經檢察官提起公訴（九十年度偵字第二一一六六號），
本院判決如左：
        主  文
乙○○服用酒類不能安全駕駛動力交通工具而駕駛，處罰金貳萬元，如易服勞役以
佰元折算壹日。
被訴過失傷害部分公訴不受理。
        事  實
一、乙○○於民國九十年十二月八日十四時起，在桃園縣龜山鄉某飲食攤處飲酒，酒
    後明知服用酒類後已達不能安全駕駛汽車等動力交通工具之程度時，不得駕駛汽
    車，然竟仍擅自駕駛車牌ＬＣ─二一七六號自用小客車，沿桃園縣龜山鄉○○街
    經公十四停車場往虎頭山方向行駛，嗣於同日十五時許，途經假日花市即桃園縣
    桃園市公十四停車場旁行人眾多之路段時，本應注意未曾考領駕駛執照者及飲酒
    後其吐氣所含酒精成分超過每公升Ｏ點二五毫克以上者，不得駕車，且汽車行駛
    時駕駛人應注意車前狀況，並隨時採取必要之安全措施，以防止危險之發生，而
    依當時情形並無不能注意之情事，竟因酒後意識、反應、注意力均較遲緩，致疏
    未注意車前狀況，而撞擊適在路旁購物之行人甲○○，致甲○○因而受有左足踝
    扭傷、全身多處挫傷等傷害（過失傷害部分業據撤回告訴），經警據報前往處理
    ，並測得其吐氣所含酒精濃度已達每公升○點六六毫克。
二、案經甲○○訴由桃園縣警察局桃園分局報請臺灣桃園地方法院檢察署檢察官偵查
    起訴。
        理  由
甲、有罪部分：
  一、右揭服用酒類致不能安全駕駛動力交通工具而駕駛之事實，迭據被告乙○○於
      檢、警偵訊及本院審理時坦承不諱，核與證人即告訴人甲○○指述之情節相符
      ，復有酒精測試紀錄及觀察紀錄表各一份附卷足憑，事證已甚明確。
  二、按汽車駕駛人酒後其吐氣所含酒精成分超過每公升○．二五毫克以上者，不得
      駕駛汽車，道路交通安全規則第一百十四條第二款定有明文。又依交通部運輸
      研究所七十九年八月對駕駛人行為之研究（酒醉駕車對駕駛行為之分析研究）
      指出，吐氣每公升酒精含量零點二五mg等於血液中酒精濃度（Blood  Alcohol
      Concentration簡稱BAC）百分之零點零五（亦即每100ml 血液中含50mg酒精）
      ，而（１）BAC到達百分之0.03 至百分之0.05時，對駕駛能力之影響為：多數
      駕駛人心境逐漸變幻不定、視覺與反應靈敏性減弱、對速度及距離的判斷力差
      。對心理行為之影響為：觀察力逐漸欠缺、心情漸趨輕鬆、自信心增加、多話
      、精神狀態處於陶醉感。（２）BAC 到達百分之0.05至百分之0.08時，對駕駛
      能力之影響為：反應遲鈍、駕駛能力受損、遲而不決或決而不行。對心理行為
      之影響為：情緒鬆弛、感情與行為趨向誇張、肌肉不協調、精神處於興奮狀態
      。（３）BAC到達百分之0.08 至百分之0.15時，對駕駛能力之影響為：判斷力
      嚴重受到影響、體能與精神協調受損、駕駛之體能困難增加。對心理行為之影
      響為：產生情緒異常現象、步伐不平穩、言語不清、反應惡劣、記憶及判斷力
      受損、精神處於錯亂狀態。（４）超過百分之0.15，對駕駛能力之影響為：視
      線搖晃、駕駛已進入恍惚狀態、判斷及理解遭到扭曲、駕駛不穩定。對心理行
      為之影響為：意識不明、嘔吐、站、走及講話困難、責任感喪失、精神處於麻
      痺狀態。（５）超過百分之 0.5，對駕駛人能力之影響為：無法開車。對心理
      行為之影響為：爛醉如泥、失去知覺可能致死、精神處於昏睡狀態。則被告駕
      駛自小客車為動力交通工具，其有服用酒類，當場經警測試呼氣酒精濃度值為
      ○‧六六mg/L可證，參照上開交通部之研究報告，被告呼氣酒精濃度值為○‧
      六六mg/L相當血液酒精濃度百分之○‧一三，對其駕駛能力之影響為「判斷力
      嚴重受到影響、體能與精神協調受損、駕駛之體能困難增加」，對心理行為之
      影響為「產生情緒異常現象、步伐不平穩、言語不清、反應惡劣、記憶及判斷
      力受損、精神處於錯亂狀態」等情，被告顯然已臻不能安全駕駛動力交通工具
      之程度。況被告酒後駕駛自用小客車，依桃園縣警察局道路交通事故調查報告
      表所載及現場路況照片顯示以及被告、證人即告訴人甲○○以及到場處理之員
      警所述，雖然地處假日花市，來往行人眾多，但當時天候、視線、視界均良好
      ，被告於緩慢行車之際，猶不能自制意識與行為致撞及證人即告訴人甲○○，
      被告顯已達不能安全駕駛動力交通工具之程度甚明，是故本件事證明確，被告
      犯行堪以認定。
  三、核被告乙○○之所為，係犯刑法第一百八十五條之三之服用酒類不能安全駕駛
      動力交通工具而駕駛罪。爰審酌被告素行、犯罪後態度等一切情狀，量處被告
      如主文第一項所示之刑示懲，並依法諭知易服勞役之折算標準。
乙、  公訴不受理部分：
  一、按告訴乃論之罪，告訴人於第一審辯論終結前得撤回其告訴；又告訴經撤回者
      ，法院應諭知不受理之判決，刑事訴訟法第二百三十八條第一項、第三百零三
      條第三款定有明文。
  二、本件公訴意旨認被告乙○○之所為（詳如事實欄所載過失致甲○○傷害部分）
      係涉犯刑法第二百八十四條第一項之罪嫌，惟查此項罪名依同法第二百八十七
      條前段規定，須告訴乃論，茲據告訴人甲○○於本院審理中，當庭以言詞聲請
      撤回告訴，依照前開規定，此部分應對之為不受理判決之諭知。
據上論斷，應依刑事訴訟法第二百九十九條第一項前段、第三百零三條第三款，刑法
第一百八十五條之三、第四十二條第二項，罰金罰鍰提高標準條例第二條，判決如主
文。
本案經檢察官林安紜到庭執行職務。
中      華      民      國    九十一    年      五      月      二      日
                        台灣桃園地方法院交通法庭
                                      法  官  鄭新後
右為正本證明與原本無異。
如不服本判決，應於本判決送達後後十日內，向本院提出上訴狀（應附繕本），上訴
於台灣高等法院。
                                      書記官  劉寶霞
中      華      民      國    九十一    年      五      月      二      日
●附論罪科刑依據之法條：
◎刑法第一百八十五條之三：
  服用毒品、麻醉藥品、酒類或其他相類之物，不能安全駕駛動力交通工具而駕駛者
  ，處一年以下有期徒刑、拘役或三萬元以下之罰金。
